# 模拟合并和吸收合并

提问人：haikuotiangaohe 时间：2021-07-23 23:33:07
1 、在重大资产重组过程中，收购方编制模拟合并报表时，如何抵消被收购方的所有者权益？
2 、吸收合并中，子公司对母公司的其他应付款如何进行处理,结转营业外收入还是仍然在其他应付款挂账然后转至母公司时，将其他应收款和其他应付款进行抵消？

回答人：chenyiwei
1 、由于在模拟报表的报告期内，收购方尚无对被收购方的长期股权投资，故可以根据双方协商的交易价格在合并报表层面模拟挂出一项负债（如其他应付款），对应抵销被收购方的权益项目。
2 、一般情况下，仍然在其他应付款挂账然后转至母公司时，将其他应收款和其他应付款进行抵消。

提问人：wasx113114 时间：2021-07-27 15:13:00
陈老师：
1 、挂出一项负债是不是要在合并工作底稿中先模拟一步：借：长期股权投资 贷：其他应付款，然后再按照抵消步骤正常抵消。
2 、如果不用负债挂出，选择用资本公积挂出是否可以或者有没有硬伤，前一阶段刚做完一个模拟合并，模拟长投的对方科目选的资本公积。

回答人：chenyiwei
可以先模拟长期股权投资和负债。不建议将资本公积作为平衡项目，因为最终是要支付现金出去的，将差异调整在资本公积中，与交易真正完成后的实际情况会有较大差异。